臺灣高雄地方法院刑事判決　　　　　　　　　　　　　九十一年度易字第二七一號
　　公　訴　人　臺灣高雄地方法院檢察署檢察官
　　被　　　告　丙○○
右列被告因竊盜案件，經檢察官提起公訴（九十年度偵字第二二七二五號）及移送併
辦（九十一年度偵字第三六０二號、九十一年度偵字第三三五九號），本院判決如左
：
    主  文
丙○○共同連續攜帶兇器於夜間侵入住宅竊盜，累犯，處有期徒刑壹年陸月，一字型
起子壹支、鑰匙壹把均沒收。
    事  實
一、丙○○於民國（下同）八十九年間犯竊盜罪，經本院以八十九年度易字第三八二
    九號，判處有期徒刑六月，甫於九十年二月二十三日執行完畢，猶不知悔改，夥
    同綽號「阿弟」之不詳姓名成年男子，二人共同基於意圖為自己不法所有之犯意
    聯絡，於九十年十一月二十一日十七時許，侵入位於高雄縣林園鄉○○村○○路
    段大洋遊艇隔壁允加貨櫃屋，竊得謝勳儀所有白鐵板重約一百公斤，得逞後載至
    高雄縣林園鄉○○路四十八號曹順展所經營之中古商販賣，經警循線查獲。
二、丙○○復基於意圖為自己不法所有之概括犯意，於九十年十一月二十七日上午七
    時許，在高雄縣林園鄉鎮頂厝村過溝一巷六十九弄三十四號前，趁無人注意之際
    ，持己有客觀上可為兇器之一字型起子一支，下手竊取甲○○所有車牌號碼ＸＹ
    ─二三０五號自小客車，得手後得供己用。復承前開同一犯意，於同年十一月三
    十日晚上十時許，在高雄市○○區○○路四十八號前，下手竊得乙○○所有車牌
    號碼ＸＲＡ─一二一號重型機車一輛。嗣於九十年十二月一日上午四時五十分許
    騎乘上開竊得之車牌號碼ＸＲＡ─一二一號重型機車，於高雄市小港區○○○路
    八號前為警查獲，並扣得一字型起子一支、鑰匙一把；又依丙○○之供述循線於
    高雄市○○區○○路查獲車牌號碼ＸＹ─二三０五號自小客車。
三、丙○○與洪志忠（另案審理）二人於九十一年二月十日晚間七時許，共同基於意
    圖為自己不法之所有犯意聯絡，前往高雄雄縣林園鄉○○○路一三五巷二十號周
    英雀之住宅，趁屋內無人且大門未鎖之機會，侵入屋內竊取周女所有現金十元硬
    幣共新台幣（下同）約二萬元，得手後逃離現場途中掉落部分硬幣，餘款二人平
    分，各得六千五百元，同日晚上十一時四十分，二人又返回上址附近之巷弄尋找
    掉落之硬幣，為周女發現報警逮獲。
四、案經高雄市政府警察局小港分局報請臺灣高雄地方法院檢察署檢察官偵查起訴及
    移送併辦。
    理  由
一、訊據被告丙○○對於右揭事實坦承不諱，核與被害人謝勳儀、甲○○、乙○○及
    周英雀所述失竊情節相符，核與證人曹順展於警訊中證述之情節相符，復有贓物
    認領保管收據三紙、車輛竊盜車牌失竊資料個別查詢報表一紙在卷可稽，並有一
    字型起子一支、鑰匙一支扣案可資佐證，被告之自白與事實相符，堪採為論罪科
    刑之依據，本件事證明確，應依法論科。
二、查被告行竊車牌號碼ＸＹ─二三０五號自小客車時所用一字型起子工具，客觀上
    亦足對人之生命、身體、安全構成威脅，是為兇器。核被告所為犯罪事實一之部
    分係犯刑法第三百二十條第一項之竊盜罪，所為犯罪事實二之部分係犯同法第三
    百二十一條第一項第三款之攜帶兇器竊盜及同法第三百二十條第一項之普通竊盜
    罪，被告所為犯罪事實三之部分係犯同法第三百二十一條第一項第一款之夜間侵
    入住宅竊盜罪。被告與綽號「阿弟」之不詳姓名成年男子間、被告與洪志忠間有
    犯意聯絡及行為分擔，為共同正犯。被告多次之竊盜行為，時間緊接，手段相同
    ，顯係基於概括犯意而為之，依連續犯之規定論以加重竊盜罪，並加重其刑。被
    告於八十九年間犯竊盜罪，經本院以八十九年度易字第三八二九號，判處有期徒
    刑六月，甫於九十年二月二十三日執行期滿，有台灣高等法院被告全國前案紀錄
    表附卷可稽，五年內再犯有期徒刑以上之本罪，應依累犯規定加重其刑，又被告
    有二種以上刑之加重者依刑法第七十條之規定遞加重之。爰審酌被告有竊盜之前
    科素行、及侵入住家行竊，對一般社會大眾身家安全之侵害極大，且連續行竊多
    達四次、所竊得之財物價值及犯罪後坦承犯行並賠償被害人甲○○之損失，業據
    被害人甲○○於本院九十一年五月九日審理時到庭證述在卷等一切情狀，量處如
    主文所示之刑。扣案之一字型起子一支、鑰匙一把，為被告所有供犯罪所用之物
    ，業據被告供述在卷，依刑法第三十八條第一項第二款併與宣告沒收。
三、又臺灣高雄地方法院檢察署檢察官移送本院併案審理之九十一年度偵字第三六０
    二號、九十一年度偵字第三三五九號，與起訴之犯罪事實有連續犯之裁判上一罪
    關係，為起訴效力所及，本院自得併與審理，附此敘明。
據上論斷，應依刑事訴訟法第二百九十九條第一項前段、刑法第二十八條、第五十六
條、第三百二十一條第一項第三款、第一款、第四十七條，第三十八條第一項第二款
，判決如主文。
本案經檢察官葉淑文到庭執行職務。
中      華      民      國      九十一      年    五    月    二十四    日
                                臺灣高雄地方法院刑事第七庭
                                    法  官    何  清  富
右正本證明與原本無異。
如不服本判決，應於判決送達後十日內，向本院提出上訴狀。
                                    書記官    陳  恩  如
中      華      民      國      九十一      年    五    月    二十四    日
附錄本判決論罪之法條：
中華民國刑法第三百二十一條第一項第一、三款：
犯竊盜罪而有左列情形之一者，處六月以上五年以下有期徒刑：
一  於夜間侵入住宅或有人居住之建築物、船艦，或隱匿其內而犯之者。
三  攜帶兇器而犯之者。
